臺灣基隆地方法院刑事判決　　　　　　　100年度訴字第496號
公　訴　人　臺灣基隆地方法院檢察署檢察官
被　　　告　曾文淵
上列被告因違反毒品危害防制條例案件，經檢察官提起公訴（10
0 年度毒偵字第975 號），被告於準備程序進行中，就被訴事實
為有罪之陳述，經本院合議庭裁定由受命法官獨任進行簡式審判
程序，判決如下：
    主  文
曾文淵施用第一級毒品，累犯，處有期徒刑玖月；又施用第二級
毒品，累犯，處有期徒刑肆月。應執行有期徒刑壹年。
    事  實
一、曾文淵前因初犯及二犯施用第二級毒品案件，經本院先後裁
    定令入勒戒處所觀察、勒戒，嗣均因認無繼續施用毒品之傾
    向，分別於民國88年1 月26日及88年7 月21日執行完畢釋放
    出所；又因三犯施用第二級毒品案件，經本院裁定令入戒治
    處所強制戒治，於90年6 月21日期滿執行完畢，同案再經本
    院以89年度簡上字第1 號判處有期徒刑5 月確定；再因四犯
    施用第二級毒品及違反電信法案件，經本院分別判處有期徒
    刑7 月及4 月確定，此2 罪再經本院裁定其應執行刑為有期
    徒刑10月確定，而與上開三犯施用第二級毒品案件所經判處
    之罪刑接續執行，於91年8 月13日假釋出監，於同年9 月29
    日縮刑期滿，未經撤銷假釋，其未執行之刑，以已執行論而
    執行完畢（不構成累犯）；復因五犯施用第一級毒品案件，
    經本院以93年度訴字第479 號判處有期徒刑9 月確定，於95
    年1 月18日執行完畢；又因六犯施用第一、二級毒品案件，
    經臺灣高等法院臺南分院分別判處有期徒刑10月及6 月，應
    執行有期徒刑1 年2 月確定；再因七犯施用第二級毒品案件
    ，經本院以95年度易字第600 號判處有期徒刑6 月確定；其
    後因中華民國九十六年罪犯減刑條例施行，上開六犯及七犯
    之施用毒品罪均經本院裁定減其宣告刑2 分之1 ，並定其應
    執行刑為有期徒刑10月確定，於96年10月7 日縮刑期滿執行
    完畢（構成累犯）。復因八犯施用第一、二級毒品案件，經
    最高法院及臺灣高等法院各判處有期徒刑7 月及4 月，應執
    行有期徒刑10月確定；再因九犯施用第二級毒品案件，經本
    院判處有期徒刑3 月確定；上開八犯及九犯之施用毒品罪刑
    接續執行，於99年3 月10日縮刑期滿執行完畢（構成累犯）
    。
二、詎曾文淵猶無法戒除毒癮，基於施用第二級毒品甲基安非他
    命之犯意，於100 年1 月5 日中午某時，在其基隆市○○區
    ○○路80巷16弄2 號住處內，以將甲基安非他命置入玻璃球
    內燒烤加熱產生煙霧之方式，施用第二級毒品甲基安非他命
    1 次；其另基於施用第一級毒品海洛因之犯意，於100 年1
    月5 日中午即前開施用甲基安非他命後之某時，在其上址住
    處內，以將海洛因摻在香菸內再點燃吸食之方式，施用第一
    級毒品海洛因1 次。嗣因其為列管之毒品人口，經警通知其
    到場接受採尿，於100 年1 月5 日16時1 分許採集其尿液檢
    體送驗，結果呈嗎啡、安非他命、甲基安非他命陽性反應，
    而查悉上情。
三、案經基隆市警察局第二分局報告臺灣基隆地方法院檢察署檢
    察官偵查起訴。
    理  由
一、本件被告所犯者非為死刑、無期徒刑、最輕本刑為3 年以上
    有期徒刑之罪或高等法院管轄第一審案件，其於準備程序進
    行中，先就被訴事實為有罪之陳述，經告知其簡式審判程序
    之旨，並聽取公訴人及被告之意見後，本院依刑事訴訟法第
    273 條之1 第1 項之規定，裁定由受命法官獨任進行簡式審
    判程序，且依同法第273 條之2 規定，簡式審判程序之證據
    調查，不受第159 條第1 項、第161 條之2 、第161 條之3
    、第163 條之1 及第164 條至第170 條規定之限制，合先敘
    明。
二、上開事實，業據被告曾文淵於偵查及本院審理時坦承不諱，
    而被告為警所採集之尿液經送驗結果，呈嗎啡、安非他命、
    甲基安非他命陽性反應，此有列管毒品人口尿液檢體採集送
    驗紀錄表、台灣檢驗科技股份有限公司出具之濫用藥物檢驗
    報告附卷可稽（見偵查卷第10、11頁），足認被告之自白與
    事實相符，堪以採信。按犯毒品危害防制條例第10條施用毒
    品之罪者，檢察官應聲請法院裁定，令被告入勒戒處所觀察
    、勒戒，經觀察、勒戒後，無繼續施用毒品之傾向者，應即
    釋放，並由檢察官為不起訴處分，有繼續施用毒品之傾向者
    ，則由檢察官先聲請法院裁定令入戒治處所施以強制戒治，
    俟強制戒治期滿，再行釋放，並由檢察官為不起訴處分；而
    依前開規定觀察勒戒或強制戒治執行完畢釋放後，5 年內再
    犯施用毒品之罪者，檢察官應依法追訴，毒品危害防制條例
    第20條第1 項、第2 項、第23條第2 項分別定有明文。倘被
    告於5 年內已再犯，經依法追訴處罰，縱其第3 次（或第3
    次以上）再度施用毒品之時間，在初犯經觀察、勒戒或強制
    戒治執行完畢5 年以後，已不合於「5 年後再犯」之規定，
    且因已於「5 年內再犯」，顯見其再犯率甚高，原實施觀察
    、勒戒或強制戒治，已無法收其實效，即應依該條例第10條
    處罰（參照最高法院95年度第7 次刑事庭會議決議、97年度
    第5 次刑事庭會議決議）。查被告有如事實欄一所載施用毒
    品之前案紀錄，有臺灣高等法院被告前案紀錄表附卷足佐，
    足認被告於觀察勒戒執行完畢後，5 年內已再犯施用毒品罪
    ，經依法追訴處罰後，又再犯本件施用第一級、第二級毒品
    之罪，揆諸前揭說明，自應予依法論科。
三、查海洛因、甲基安非他命分別係毒品危害防制條例第2 條第
    2 項第1 款、第2 款所規定之第一級、第二級毒品，核被告
    曾文淵所為，係犯毒品危害防制條例第10條第1 項之施用第
    一級毒品罪、同條例第10條第2 項之施用第二級毒品罪。被
    告持有第一級毒品海洛因及第二級毒品甲基安非他命之低度
    行為，應各為施用第一級、第二級毒品之高度行為所吸收，
    均不另論罪。其所犯上開2 罪間，犯意各別，行為互殊，應
    予分論併罰。被告有前述之前案紀錄暨科刑執行情形，有臺
    灣高等法院被告前案紀錄表在卷可稽，其於受有期徒刑之執
    行完畢後，5 年內故意再犯有期徒刑以上之本罪，均為累犯
    ，應皆依刑法第47條第1 項之規定加重其刑。爰審酌被告犯
    罪之動機、曾有施用毒品之前科仍不知戒除，惟犯罪後坦承
    犯行，且所犯之施用毒品犯行乃戕害自己身心健康，並未危
    及他人等一切情狀，分別量處如主文所示之刑，併定其應執
    行之刑。
據上論斷，應依刑事訴訟法第273 條之1 、第299 條第1 項前段
，毒品危害防制條例第10條第1 項、第2 項、第23條第2 項，刑
法第11條前段、第47條第1項、第51條第5 款，判決如主文。
本案經檢察官王亞樵到庭執行職務。
中    華    民    國    100   年    7     月    29    日
                  刑事第五庭法  官  蔡和憲
上正本證明與原本無異
對於本件判決如有不服，應於收受送達後10日內，向本院提出上
訴書狀，上訴於臺灣高等法院，並按他造當事人之人數附具繕本
。
中    華    民    國   100    年    7     月    29    日
                            書記官   翁其良
論罪法條：
毒品危害防制條例第10條
施用第一級毒品者，處 6 月以上 5 年以下有期徒刑。
施用第二級毒品者，處 3 年以下有期徒刑。